臺灣臺南地方法院刑事判決　　　　　　　　　　　　　九十一年度交聲字第六一號
　　移送機關　交通部公路局嘉義區監理所台南監理站
　　受處分人
　　即異議人　甲○○
右列受處分人因違反道路交通管理處罰條例案件，對於交通部公路局嘉義區監理所台
南監理站九十一年二月二十二日所為之裁決處分（處分案號：南監五字第裁七四—Ｑ
00000000號）聲明異議，本院裁定如左：
    主  文
原處分撤銷。
甲○○汽車駕駛人，行車速度，超過規定之最高時速，處新臺幣壹仟柒佰元，並記違
規點數壹點；又汽車駕駛人超車時，有對面有來車交會及前行車連貫二輛以上超車之
情形，處罰鍰新臺幣壹仟貳佰元，並記違規點數壹點。
    理  由
一、聲明異議意旨如附件聲明異議狀所載。
二、按汽車駕駛人，行車速度，超過規定之最高時速者，處新臺幣一千二百元以上二
    千四百元以下罰鍰；次按汽車駕駛人超車時，有對面有來車交會或前行車連貫二
    輛以上超車之情形者，處新臺幣一千二百元以上二千四百元以下罰鍰；又按汽車
    駕駛人有道路交通管理處罰條例第四十條第一項、第四十七條第一款至第四款情
    形者，除依原條款處罰鍰外，各記違規點數一點。道路交通安全管理條罰條例第
    四十條第一項、第四十七條第二款、第六十三條第一項第一款，分別定有明文。
    經查：異議人對於超越前方連貫二輛汽車，因對向車道來車，而加速超越限速每
    小時六十公里達每小時七十一公里之事實坦承在卷，此部分事實當可認定。而所
    謂「最高時速」係指行車時之最高速限，包含超車時之速限在內，依照前揭規定
    異議人本不得超越連貫二輛以上行駛之汽車，於超車時遭遇對向來車時更應減速
    返回原車道行駛，不得加速行駛。異議人主張其超車並無違規及超速行駛僅係瞬
    間情事，進而主張裁決機關裁決其超速行駛不法云云，應無理由。
三、復按：處理違反道路交通管理事件之程序及統一裁罰標準，依違反道路交通管理
    事件統一裁罰標準及處理細則之規定辦理。前項統一裁罰標準，如附件違反道路
    交通管理事件統一裁罰標準表；又違反道路交通管理處罰條例第四十條第一項之
    規定，駕駛人行車速度，超過規定之最高時速未滿二十公里者，於期限內到案聽
    候裁決者，汽車處以罰鍰一千七百元，違反道路交通管理事件統一裁罰標準及處
    理細則第二條與違反道路交通管理事件統一裁罰標準表，分別定有明文。今裁決
    機關僅對於異議人裁處罰鍰一千二百元尚有未洽。而原處分機關並末對於異議人
    違規超車部分裁處，亦有未洽，原處分經核尚非適法。基此，本件裁決處分既有
    右述違法情形，故仍應由本院裁定將原處分撤銷，另為異議人如主文第二項所示
    之諭知，以資適法。
四、據上論斷，應依道路交通案件處理辦法第二十條前段，裁定如主文。
中    華    民    國      九十一    年      四       月       二       日
                                臺灣臺南地方法院交通法庭
                                    法  官  蔡  直  青
右正本證明與原本無異。
如不服本裁定，應於裁定送達後五日內向本院提出抗告狀( 應附繕本 )。
                                    書記官  孫  鈴  堯
中    華    民    國      九十一    年      四       月       四       日
